臺灣高雄地方法院刑事判決　　　　　　　94年度訴字第3069號
公　訴　人　臺灣高雄地方法院檢察署檢察官
被　　　告　甲○○
　　　　　　　　　（現因另案於臺灣高雄監獄受執行中）
上列被告因違反毒品危害防制條例案件，經檢察官提起公訴（94
年度毒偵字第6420號）暨移送併辦（94年度毒偵字第7072號），
本院合議庭裁定由受命法官獨任進行簡式審判程序後，判決如下
：
    主  文
甲○○連續施用第一級毒品，累犯，處有期徒刑玖月。扣案含有
第一級毒品海洛因成分之白粉（驗後合計淨重為零點壹伍公克）
及扣案之殘渣袋內之海洛因殘渣，均沒收銷燬之。包裝前揭白粉
之包裝袋貳包（合計重零點肆玖公克）、殘渣袋壹包及注射針筒
壹支，均沒收。
    事  實
一、甲○○於民國（下同）92年間因違反毒品危害防制條例案件
    ，經法院判處有期徒刑8 月確定，於93年10月18日假釋出監
    ，於93年12月7 日假釋期滿執行完畢。
二、甲○○前於89年間因違反毒品危害防制條例案件，經檢察官
    聲請本院以89年毒聲字第10134 號裁定送觀察、勒戒後，認
    有繼續施用毒品傾向，再經本院依檢察官聲請以90年度毒聲
    字第601 號裁定送強制戒治，嗣於90年7 月3 日因停止戒治
    付保護管束而釋放，於91年1 月27日保護管束期滿而強制戒
    治執行完畢。詎甲○○仍未戒除毒癮，基於施用第一級毒品
    海洛因之概括犯意，自前揭強制戒治執行完畢釋放後5 年內
    之94年4 月間某日起，至94年7 月22日11時30分許止，以平
    均每日施用3 次之頻率，在高雄市○○區○○路29號住處，
    以將海洛因摻水以注射針筒注射入體內之方式，施用第一級
    毒品海洛因多次，為警分別於(一)94年7 月15日10時40分許，
    在高雄縣鳳山市○○○路64巷25弄41號前查獲，並扣得第含
    有第一級毒品海洛因成分之白粉2 包（驗後合計淨重為0.15
    公克，包裝袋重0.49公克）及甲○○所有供施用海洛因所用
    之注射針筒1 支；(二)94年7 月22日13時40分許，在高雄縣鳳
    山市○○○路與三商街口查獲，並扣得含有第一級毒品海洛
    因殘渣之殘渣袋1 包。
三、案經高雄縣政府警察局鳳山分局報請臺灣高雄地方法院檢察
    署檢察官偵查起訴暨移送併辦。
    理  由
一、(一)上揭犯罪事實業據被告甲○○於本院審理時為有罪陳述，
    (二)核與被告分別於94年7 月15日13時50分許、94年7 月22日
    14時35分許為警查獲後警詢時所採集尿液，經分別送驗結果
    均呈嗎啡（為海洛因經人體代謝反應物）陽性反應相符，此
    分別有臺灣檢驗科技股份有限公司94年8 月3 日編號KＺ0000
    00000000號檢驗報告（見94毒偵6420號卷第15頁）、94年8
    月11日編號KＺ000000000000號檢驗報告（見94毒偵7072號卷
    第5 頁）在卷可稽。(三)又扣案物品，經分別送驗結果，(1)送
    驗白粉2 包確均含有海洛因成分，有法務部調查局94年9 月
    22 日 調科壹字第220020947 號鑑定通知書1 紙在卷（見本
    院卷）可稽；(2)送驗之殘渣袋確含有海洛因陽性反應，有高
    雄醫學大學附設中和紀念醫院94年10月11日編號0000-0 00
    號檢驗報告在卷（見本院卷）可稽；(四)又被告前於89年間因
    違反毒品危害防制條例案件，經檢察官聲請本院以89年毒聲
    字第10134 號裁定送觀察、勒戒後，認有繼續施用毒品傾向
    ，再經本院依檢察官聲請以90年度毒聲字第601 號裁定送強
    制戒治，嗣於90年7 月3 日因停止戒治付保護管束而釋放，
    於91年1 月27日保護管束期滿而執行完畢之事實，亦有臺灣
    高等法院被告前案紀錄表、臺灣高雄地方法院檢察署刑案資
    料查註紀錄表、臺灣高雄地方法院檢察署檢察官91年度戒毒
    偵字第151 號不起訴處分書在卷足參，是本件事證明確，被
    告甲○○於強制戒治執行完畢後5 年內再犯本件施用毒品之
    犯行，應堪認定。
二、查海洛因為毒品危害防制條例第2 條第2 項第1 款明定之第
    一級毒品，(一)核被告所為，係犯毒品危害防制條例第10條第
    1 項之施用第一級毒品罪，被告持有第一級毒品之行為已為
    其施用之高度行為所吸收，不另論罪。被告多次施用第一級
    毒品海洛因之犯行，時間緊接、方法相同，觸犯構成要件相
    同之罪，顯係基於概括犯意為之，為連續犯，依刑法第56條
    之規定，以一罪論並加重其刑。又檢察官僅就被告於94年4
    月間某日起至94年7 月15日10時40分許採尿回溯24小時內某
    時止（扣除遭警公權力羈留時間）連續施用第一級毒品海洛
    因之犯行起訴，惟其餘部分（含移送併辦之94年度毒偵字第
    7072號），與起訴事實具有連續犯之裁判上一罪關係，為起
    訴效力所及，本院自得一併審理。(二)又被告於92年間因違反
    毒品危害防制條例案件，經法院判處有期徒刑8 月確定，於
    93年10月18日假釋出監，於93年12月7 日假釋期滿執行完畢
    ，亦有臺灣高等法院被告全國前案紀錄表可參，起訴意旨固
    稱「被告於假釋期間內再次施用毒品，經檢察官提起公訴由
    本院以94年度訴字第747 號判處有期徒刑8 月確定」，然檢
    察官係於被告假釋期滿後之94年1 月27日始起訴，此亦有本
    院94年度訴字第747 號卷宗可查，是被告期滿之假釋不符撤
    銷要件，其前揭有期徒刑已執行完畢（參照最高法院93年度
    台非字第11 1號判決意旨），其於執行完畢後5 年內再犯本
    件犯行，為累犯，應依刑法第47條之規定加重其刑，其同時
    有二加重事由，應依刑法第70條之規定遞加之。(三)爰審酌被
    告前經觀察勒戒、強制戒治、停止戒治付保護管束，竟仍不
    知悔改，無堅定戒癮之意志，惟其行為尚未危害他人及其犯
    後坦承犯行，態度尚稱良好等一切情狀，量處如主文所示之
    刑。(四)(1)扣案含有第一級毒品海洛因成分之白粉（驗後合計
    淨重0.15公克）及94年7 月22日查扣之殘渣袋內之海洛因殘
    渣（因該殘渣袋材質為塑膠，依一般物理認知，海洛因殘渣
    難認與塑膠無法析離，且高雄醫學大學附設中和紀念醫院前
    揭檢驗報告亦未答覆無法析離，爰認得與海洛因殘渣析離）
    ，均應依毒品危害防制條例第18條第1 項前段之規定，沒收
    銷燬之。至於送驗耗費之海洛因，既已滅失不存在，自無宣
    告沒收銷燬之必要。(2)另包裝前揭白粉之包裝袋2 包，業經
    前揭法務部調查局94年9 月22日調科壹字第2200 2094 7 號
    鑑定通知書將之與白粉分離而單純計量其重量（重0.49 公
    克），及前揭殘渣袋1 包均不能稱該包裝袋與毒品無法析離
    而概予宣告沒收銷毀，且該包裝袋2 包及殘渣袋1 包既經被
    告於本院審理時坦承係其所有供包裝前揭毒品所用之物（見
    本院94年10月26日審判筆錄第3 頁），爰依刑法第38條第1
    項第2 款之規定，宣告沒收。(3)另扣案之注射針筒1 支，則
    經被告供承係其所有供施用第一級毒品海洛因所用之物（見
    本院94年10月26日審判筆錄第3 頁），亦依刑法第38條第1
    項第2 款之規定，宣告沒收。
據上論斷，應依刑事訴訟法第273 條之1 第1 項、第299 條第1
項前段，毒品危害防制條例第10條第1 項、第18條第1 項前段，
刑法第11條、第56條、第47條、第70條、第38條第1 項第2 款，
判決如主文。
本案經檢察官乙○○到庭執行職務。
中　　華　　民　　國　　94　　年　　11　　月　　9 　　日
                  刑事第十一庭  法　官  楊智守
以上證明與原本無異。
如不服本判決，應於判決送達後10日內，向本院提出上訴狀。
中　　華　　民　　國　　94　　年　　11　　月　　9 　　日
                                書記官  王美玲
附錄本案論罪科刑法條：
毒品危害防制條例第10條
施用第1級毒品者，處6月以上5年以下有期徒刑。
施用第2級毒品者，處3年以下有期徒刑。
